【裁判字號】    99,交聲更,17
【裁判日期】    990730
【裁判案由】    聲明異議
【裁判全文】
臺灣臺中地方法院交通事件裁定        99年度交聲更字第17號
原處分機關  交通部公路總局臺中區監理所
異  議  人
即受處分人  甲○○
上列受處分人因違反道路交通管理處罰條例案件，對於交通部公
路總局臺中區監理所民國99年4月2日所為之裁決（中監違字第裁
60-GF0000000號裁決書）聲明異議，經本院於民國99年5月26日
以99年度交聲字第2014號裁定異議駁回後，再經臺灣高等法院臺
中分院以99年度交抗字第247號撤銷發回，本院裁定如下：
    主    文
異議駁回。
    理    由
一、原處分意旨略以：異議人即受處分人（下稱受處分人）甲○
    ○於民國98年12月31日18時許，在臺中市○○路、模範街口
    ，駕駛車牌號碼WR-1700號自小客貨車，因「領有重機車駕
    照駕駛自小客車（汽照註銷）」違規，經臺中市警察局第一
    分局依違反道路交通管理處罰條例第21條第1項第2款逕行舉
    發。嗣異議人未於期限內到案，交通部公路總局臺中區監理
    所（下稱原處分機關）遂於99年4月2日以中監違字第裁60-G
    F0000000號裁決書裁處受處分人最高額罰鍰新臺幣（下同）
    6,000元，於法並無不合等情。
二、受處分人異議暨抗告意旨略以：異議人所持有之普通小型車
    駕駛執照雖經另案吊銷，然異議人於本案受舉發當日，有向
    員警提示所持有之普通小型車駕駛執照，若有違規，何以員
    警不於當日當場舉發，為此不服，爰依法聲明異議等語。
三、按處理違反道路交通管理事件，有關文書送達之程序，依行
    政程序法之規定；送達，於應受送達人之住居所、事務所或
    營業所為之；於應送達處所不獲會晤應受送達人時，得將文
    書付與有辨別事理能力之同居人、受僱人或應送達處所之接
    收郵件人員；送達不能依前二條規定為之者，得將文書寄存
    送達地之地方自治或警察機關，並作送達通知書兩份，一份
    黏貼於應受送達人住居所、事務所、營業所或其就業處所門
    首，另一份交由鄰居轉交或置於該送達處所信箱或其他適當
    位置，以為送達；前項情形，如係以郵務人員為送達人者，
    得將文書寄存於附近之郵政機關，違反道路交通管理事件統
    一裁罰基準及處理細則第5條、行政程序法第72第1項、第73
    條第1項及第74條第1項、第2項亦分別定有明文。再按依行
    政程序法第74條第1項規定所為之寄存送達，並未準用民事
    訴訟法第138條第2項規定，自應於寄存送達當日即生送達之
    效力（最高行政法院95年度裁字第2663號裁定意旨、司法院
    釋字第667號解釋參照）。次按，受處分人不服道路交通管
    理處罰條例第八條主管機關所為之處罰，得於接到裁決之翌
    日起二十日內向管轄地方法院聲明異議；交通法庭認聲明異
    議不合法律上之程式，且無從補正者，應以裁定駁回之，道
    路交通管理處罰條例第87條第1項、道路交通案件處理辦法
    第18條前段分別定有明文。另依道路交通管理處罰條例第八
    十七條規定向管轄法院聲明異議之期間，自裁決送達之翌日
    起算，並得依法扣除在途期間，道路交通案件處理辦法第12
    條亦定有明文。又當事人非居住於處罰機關所在之鄉、鎮、
    市（包括縣轄市、省轄市及院轄市），但居住於受理聲明異
    議案件法院之管轄區域者，依法院訴訟當事人在途期間標準
    第2條第1款中之「地方法院在途期間」欄所載日數，扣除在
    途期間，法院訴訟當事人在途期間標準第4條第1項第2款亦
    規定甚明。又聲明異議，應以司法狀紙，敘述異議之理由，
    提出於原處分機關為之。原處分機關應於接受異議書狀後五
    日內，將該案卷宗及有關證物，送交該管地方法院或其分院
    交通法庭。道路交通案件處理辦法第13條亦定有明文。查本
    件受處分人於99年4月2日領取處罰機關交通部公路總局台中
    區監理所中監違字第裁60-GF0000000號裁決書後，於99年4
    月24日向台中區監理所聲明異議，該聲明異議狀於是99年4
    月26日送達台中區監理所，有舉發違反道路交通管理事件通
    知單、裁決書、送達證書及聲明異議狀各1份在卷可考，查
    本件受處分人之住所為台中市○區○○路239號，此有個人
    基本資料查詢結果及受處分人所撰書狀上記載地址在卷可稽
    ，而處分機關交通部公路總局臺中區監理所地址則為台中縣
    大肚鄉○○路○段2號，送達證書同有記載，故本件受處分人
    與處罰機關既非同處台中縣大肚鄉，依法院訴訟當事人在途
    期間標準第4條第1項第2款之規定，按第2條第1款「地方法
    院在途期間」之規定，本件受處分人應有3天之在途期間，
    是以異議期間，經扣除3天在途期間後，應自受處分人領取
    裁決書翌日起算即99年4月3日起至99年4月26日止（因第20
    日即99年4月25日為星期日，遂延至99年4月26日），受處分
    人於99年4月26日提出異議，未逾越異議期間，先予敘明。
四、按汽車駕駛人，領有機器腳踏車駕駛執照，駕駛小型車，處
    6,000以上12,000元以下罰鍰，道路交通管理處罰條例第21
    條第1項第2款定有明文。經查：本件受處分人甲○○於上開
    時、地，駕駛車牌號碼WR-1700號自小客貨車，因「領有重
    機車駕照駕駛自小客車（汽照註銷）」違規，經臺中市警察
    局第一分局依違反道路交通管理處罰條例第21條第1項第2款
    逕行舉發等情，此有原舉發機關之違反道路交通管理事件通
    知單與原處分機關之裁決書在卷可稽，並為受處分人於異議
    狀所不爭執。受處分人雖以上開情詞置辯，然受處分人前於
    95年2月10日受註銷自用小型車駕駛執照處分後，即未再另
    行考領合格之自用小型車駕駛執照，其於本案發生時，僅領
    有合格之重型機車駕駛執照等情，有受處分人之駕照基本查
    詢資料在卷可按，且為受處分人不爭執，本件受處分人係因
    僅領有機器腳踏車執照駕駛小型車而遭舉發為違規之駕駛人
    ，故原處分機關依前揭道路交通管理處罰條例第21條第1項
    第2款規定，裁處受處分人罰鍰6,000元，即核無違誤。是以
    ，本件聲明異議，為無理由，應予駁回。
五、據上論斷，應依道路交通管理處罰條例第87條第2項，道路
    交通案件處理辦法第19條規定，裁定如主文。
中    華    民    國    99    年    7    月    30     日
                       交通法庭  法  官  廖慧如
以上正本證明與原本無異。
如不服本裁定應於送達後5日內向本院提出抗告狀（須附繕本）
                                 書記官  張宏清
中    華    民    國    99    年    7    月    30     日

司法院資訊處製作；財團法人民間司法改革基金會備份。
